# 求助，资产无偿划拨导致的未分配利润分配负数对计提盈余公积的影响

提问人：fang6230 时间：2014-01-14 14:53:56
求助：A公司虽然未分配利润为负数（期初未分配利润为正数，但是本年公司股东从A公司无偿划拨一块资产导致A公司将未分配利润冲减至负数），不是以前年度亏损造成的。那么本年计提盈余公积时，需要先弥补负的未分配利润后再计提盈余公积吗？

回答人：chenyiwei
如果该资产的无偿划拨符合相关监管规定，如《企业国有产权无偿划转管理暂行办法》（国资发产权[2005]239号）、《企业国有产权无偿划转工作指引》（国资发产权[2009]25号）等，且财务处理是依次冲减资本公积、盈余公积和未分配利润（假设不涉及减资），则由此造成的未分配利润负数也需要由以后年度的盈利弥补，在该红字未被全部弥补完之前，可不计提盈余公积。